臺灣臺北地方法院交通事件裁定　　　　　　　　　九十一年度交聲字第一一三五號
　　異議人即
　　受處分人　甲○○○
右列異議人即受處分人因違反道路交通管理處罰條例案件，對於台北市交通事件裁決
所中華民國九十一年八月二日所為之處分（原處分案號：北市裁三字第車裁二二－一
Ａ0000000、一Ａ0000000號），聲明異議，本院裁定如左：
    主      文
異議均駁回。
    理      由
一、按劃設於道路上之黃色實線，為用以指示禁止停車路段之禁止停車線，道路交通
    標誌標線號誌設置規則第一百六十八條第一項、第二項定有明文，又汽車駕駛人
    在設有禁止停車標線之處所停車者，處新台幣（以下同）六百元以上一千二百元
    以下罰鍰，道路交通管理處罰條例第五十六條第一項第四款定有明文。再行為人
    如係駕駛小型車在設有禁止停車標線之處所停車為警舉發，而在舉發通知單上所
    載之應到案日期前聽候裁決，經主管機關調查後仍認定其有違規停車之行為者，
    依違反道路交通管理事件統一裁罰標準及處理細則第四十四條第一項及違反道路
    交通管理事件統一裁罰基準表（以下稱基準表）之規定，需對該違規停車之行為
    人處以九百元之罰鍰。
二、本件異議人即受處分人甲○○○於九十一年四月十七日十時四十四分及同年月十
    九日八時四十分，將其所駕駛之車號ＢＺ－五一六七號自用小客車，在臺北市○
    ○○道劃設有黃色禁止停車實線，表示禁止停車路段之道路上停車，且駕駛人不
    在現場，而為台北市政府停車管理處交通助理員郭世智逕行舉發，並以受處分人
    有違反前揭道路交通管理處罰條例第五十六條第一項第四款規定之行為掣單舉發
    ，嗣將舉發通知單送達於受處分人後，受處分人於應到案日期前向原處分機關提
    出申訴，經原處分機關請舉發單位即臺北市停車管理處調查結果，仍認受處分人
    有前開違規行為，原處分機關乃依前揭道路交通管理處罰條例第五十六條第一項
    第四款、違反道路交通管理事件統一裁罰基準及處理細則第四十四條第一項及基
    準表之規定，於九十一年八月二日各裁處異議人罰鍰九百元（共計一千八百元）
    。
三、受處分人固不否認有於前開時間將其所駕駛之車號ＢＺ－五一六七自用小客車，
    在前述劃設有黃色禁止停車實線，表示禁止停車路段之道路上停車之事實，惟矢
    口否認有任何違反道路交通管理處罰條例規定之行為，辯稱：艋舺大道正在進行
    鐵路地下化工程，一直以來艋舺大道沿線居民都知道如何配合施工進度和工程處
    所貼的佈告移動所停放之車輛，目前只剩下華翠新橋的一邊往萬華方向以磚石擋
    住並未通車，雖然已經畫好所有標線，但由於工程進行中尚未通車，居民們就利
    用那處停放車子，且本人所有之前開車輛就停放在那裡；然雖地下有標線，但並
    沒有妨礙工程，亦未妨礙交通云云，惟查：按道路交通安全規則第一百十二條第
    四款之規定，汽車停車時，應依左列規定：「四、設有禁止停車標誌、標線之處
    所不得停車」。又查道路之標線於新設完竣時，即發生效力，不因現場道路是否
    已得通行車輛而有所差異，受處分人所有之前開自小客車於九十一年四月十七日
    十時四十四分及同年四月十九日八時四十分，在台北市○○○道，經台北市停車
    管理處舉發設有禁止停車標線之處所停車（黃線停車），已為受處分人所不否認
    ，受處分人空言辯稱並未妨礙交通，及現場施工所以並未違規等語，尚難採認，
    此外尚有現場採證照片二幀附卷可資證明受處分人確有於前揭時間在設有禁止停
    車標線之處所違規黃線停車，從而本件受處分人既未能提出證據以資證明其確無
    違規行為，僅空言辯稱並未妨礙交通，尚難認其辯解為可採，本件事證明確，受
    處分人之違規行為堪以認定。
四、綜上所述，受處分人確有於前揭時間將其所駕駛之自用小客車在前述劃設有黃色
    禁止停車實線，表示禁止停車路段之道路上停車之行為，從而原處分機關依前揭
    道路交通管理處罰條例第五十六條第一項第四款、違反道路交通管理事件統一裁
    罰基準及處理細則第四十四條第一項及基準表之規定，各裁處受處分人罰鍰九百
    元（共計一千八百元），核無違誤，本件受處分人之異議為無理由，自應將其異
    議均駁回。
五、據上論斷，應依道路交通案件處理辦法第十九條，裁定如主文。
中      華      民      國        九十一    年    十    月    二十四    日
                                      臺灣臺北地方法院交通法庭
                                          法    官  吳  孟  良
右正本證明與原本無異。
如不服本裁定，應於裁定送達後五日內向本院提出抗告狀。
                                          書 記 官  田  華  仁
中      華      民      國        九十一    年    十    月    二十五    日
